---
title: "Simulation d'un super-prêtre et d'un super-livreur"
author: "Francis Duval"
date: "13/07/2021"
output:
    rmdformats::readthedown:
      toc_depth: 2
      number_sections: yes
      collapsed: false
      code_folding: show
      highlight: kate
---

```{r setup, include = F}
knitr::opts_chunk$set(
	eval = T,
	echo = T,
	message = F,
	warning = F
)
```

```{r Lire les fonctions}
purrr::walk(fs::dir_ls("R"), source)
```

```{r Importer les librairies, results = "hide"}
library(targets)
library(tarchetypes)
library(tidyverse)
library(tidymodels)
library(hms)
library(dbscan)
library(plotly)
library(rlang)

set.seed(2022)
theme_set(theme_bw())
```

# Simulation des conducteurs

## Super-pretre

-   time_start: **1000 trajets à 8h** (à 28800 secondes) et **1000 trajets à 17h** (61200 secondes), avec une très petite variabilité.
-   distance: les **2000 trajets** sont de **5 km**, avec une petite variabilité.

```{r}
pretre <- 
  tibble(
    time_start = as_hms(c(seq(28700, 28900, length.out = 1000), seq(61100, 61300, length.out = 1000))),
    distance = seq(4.95, 5.05, length.out = 2000)
  ) %>% 
  mutate(
    time_start_norm = (as.numeric(time_start) * 2 * pi) / 86400,
    cos_time_start = cos(time_start_norm),
    sin_time_start = sin(time_start_norm)
  ) %>% 
  select(
    -time_start_norm
  )
```

```{r}
ggplot(pretre, aes(x = time_start, y = distance)) +
  geom_point(size = 0.5, alpha = 0.4) +
  ylim(c(0, 10))
```

## Super-livreur

-   time_start: les 2000 trajets sont uniformément distribués entre minuit et 23h59.
-   distance: les 2000 trajets sont uniformément distribués entre 1 et 10 km.

```{r}
livreur <- 
  tibble(
    time_start = as_hms(sample(seq(1, 86400, length.out = 2000))),
    distance = sample(seq(1, 10, length.out = 2000))
  ) %>% 
  mutate(
    time_start_norm = (as.numeric(time_start) * 2 * pi) / 86400,
    cos_time_start = cos(time_start_norm),
    sin_time_start = sin(time_start_norm)
  ) %>% 
  select(
    -time_start_norm
  )
```

```{r}
ggplot(livreur, aes(x = time_start, y = distance)) +
  geom_point(size = 0.5) +
  ylim(c(0, 10))
```

# LOFs

## Calcul des LOFs

On centre et on réduit les variables (pour l'heure de la journée, j'utilise les variables *cos_time_start* et *sin_time_start*)

```{r}
rec_pretre <- 
  recipe(~ ., data = pretre) %>%
  step_rm(time_start) %>% 
  step_normalize(all_predictors()) %>% 
  prep()

rec_livreur <- 
  recipe(~ ., data = livreur) %>%
  step_rm(time_start) %>% 
  step_normalize(all_predictors()) %>% 
  prep()


pretre_baked <- bake(rec_pretre, new_data = pretre) 
livreur_baked <- bake(rec_livreur, new_data = livreur)
```

On calcule les LOFs pour chacun des trajets de 2 conducteurs (j'ai choisi k = 10)

```{r}
lofs_pretre <- lof(pretre_baked, minPts = 10)
lofs_livreur <- lof(livreur_baked, minPts = 10)
```

## Densité des LOFs

```{r}
plot_data <- 
  tibble(
    lofs = c(lofs_pretre, lofs_livreur),
    conducteur = c(rep("Super-pretre", 2000), rep("Super-livreur", 2000))
  )

ggplot(plot_data, aes(x = lofs, fill = conducteur)) +
  geom_density(color = "#e9ecef", alpha = 0.4) +
  scale_fill_manual(name = NULL, values = c("#69b3a2", "#404080")) +
  scale_x_continuous(name = "Local outlier factor", limits = c(0.8, 2.4)) +
  ylab("Densité")
```

-   Ça donne des distributions dégénérées avec tout le poids en 1 parce que de la manière que j'ai simulé (uniformément), tous les points ont la même densité locale.

-   Les LOFs ne mesurent donc pas exactement le « degré de routine ».

-   Selon moi, les LOFs mesurent à quel point un conducteur fait des trajets en dehors de ses trajets habituels. Et « habituel » est différent d'un conducteur à l'autre. Pour le super-prêtre, « habituel » est 5km à 8h ou à 17h. Pour le super-livreur, « habituel » est entre 1 et 10 km à n'importe quelle heure de la journée.


# Mahalanobis

```{r}
maha_pretre <- mahalanobis(pretre_baked, center = colMeans(pretre_baked), cov = cov(pretre_baked))
maha_livreur <- mahalanobis(livreur_baked, center = colMeans(livreur_baked), cov = cov(livreur_baked))
```

```{r}
plot_data <- 
  tibble(
    maha = c(maha_pretre, maha_livreur),
    conducteur = c(rep("Super-pretre", 2000), rep("Super-livreur", 2000))
  )
```

```{r}
ggplot(plot_data, aes(x = maha, fill = conducteur)) +
  geom_density(color = "#e9ecef", alpha = 0.4) +
  scale_fill_manual(name = NULL, values = c("#69b3a2", "#404080")) +
  scale_x_continuous(name = "Score de Mahalanobis") +
  ylab("Densité")
```
```{r}
ggplot(plot_data, aes(x = maha, fill = conducteur)) +
  geom_histogram(color = "#e9ecef", alpha = 0.4, bins = 100) +
  scale_fill_manual(name = NULL, values = c("#69b3a2", "#404080")) +
  scale_x_continuous(name = "Score de Mahalanobis") +
  ylab("Densité")
```


```{r}
plot_scatter_3d <- function(data, x, y, z) {
  x <- enquo(x)
  y <- enquo(y)
  z <- enquo(z)
  
  quo(
    {
      plot_ly(
        data, 
        x = ~ !!x, 
        y = ~ !!y, 
        z = ~ !!z,
  
        marker = list(
          size = 2,
          color = "black",
          opacity = 0.2
      )
      ) %>% 
      add_markers()
    }
  ) %>% 
    quo_squash() %>% 
    eval_tidy()
}
```

```{r}
plot_scatter_3d(pretre_baked, distance, cos_time_start, sin_time_start)
```

```{r}
plot_scatter_3d(livreur_baked, distance, cos_time_start, sin_time_start)
```


