---
title: "Résultats des modèles d'apprentissage supervisé"
author: "Francis Duval"
date: "25/01/2022"
output:
    rmdformats::readthedown:
      toc_depth: 2
      number_sections: yes
      collapsed: false
      code_folding: show
      highlight: kate
---

```{r setup, include = F}
knitr::opts_chunk$set(
	eval = T,
	echo = T,
	message = F,
	warning = F
)

library(targets)
library(tarchetypes)
library(tidyverse)
library(tidymodels)

theme_set(theme_bw())
```

# Fonction pour les graphiques

```{r}
make_plot <- function(metric, boot_res_opt_df, boot_res_sum_opt_df) {
  lev <-
  c(
    "class",
    "class_dist",
    "class_dist_global_maha",
    "class_dist_local_maha",
    "class_dist_local_10_lof",
    "class_dist_global_10_lof",
    "class_dist_global_20_lof",
    "class_dist_global_30_lof",
    "class_dist_global_40_lof",
    "class_dist_local_if",
    "class_dist_global_if"
  )
  
  df1 <- filter(boot_res_opt_df, .metric == metric)
  df2 <- filter(boot_res_sum_opt_df, .metric == metric)

  ggplot(df1, aes(x = covariates, y = .estimate, color = covariates, fill = covariates)) +
    ggdist::stat_halfeye(
      adjust = .33,
      width = .67, 
      color = NA,
      position = position_nudge(x = .1)
    ) +
    geom_point(aes(x = covariates, y = mean), data = df2) +
    geom_point(
      position = position_nudge(x = -.22),
      shape = 95, size = 4, alpha = 0.7
    ) +
    ylab(metric) +
    xlab(NULL) +
    guides(fill = "none", color = "none") +
    theme(axis.text.x = element_text(angle = 90, vjust = 0.5, hjust = 1))
}
```

# Importer les résultats

```{r}
glmnet_tuning_ls <- tar_read(glmnet_tuning_ls)
rf_tuning_ls <- tar_read(rf_tuning_ls)
xgb_tuning_ls <- tar_read(xgb_tuning_ls)
```

```{r}
names(glmnet_tuning_ls) <- names(tar_read(ml_df_ls))
names(rf_tuning_ls) <- names(xgb_tuning_ls) <- names(tar_read(ml_df_ls))[1:9]
```

```{r}
collect_optimal_metrics <- function(tuning, metric, summarize = T) {
  best_params <- select_best(tuning, metric = metric)
  tuning %>% 
    filter_parameters(parameters = best_params) %>% 
    collect_metrics(summarize = summarize)
}
```

```{r}
make_tuning_res_df <- function(tuning_ls, metric, summarize = T) {
  map(tuning_ls, collect_optimal_metrics, metric = metric, summarize = summarize) %>% 
    imap_dfr(~ mutate(.x, covariates = .y))
}
```

```{r}
glmnet_res_sum <- make_tuning_res_df(glmnet_tuning_ls, metric = "roc_auc", summarize = T)
rf_res_sum <- make_tuning_res_df(rf_tuning_ls, metric = "roc_auc", summarize = T)
xgb_res_sum <- make_tuning_res_df(xgb_tuning_ls, metric = "roc_auc", summarize = T)

glmnet_res <- make_tuning_res_df(glmnet_tuning_ls, metric = "roc_auc", summarize = F)
rf_res <- make_tuning_res_df(rf_tuning_ls, metric = "roc_auc", summarize = F)
xgb_res <- make_tuning_res_df(xgb_tuning_ls, metric = "roc_auc", summarize = F)
```

# Graphiques de la performance des ensembles de prédicteurs

On a une base de données équilibrée (50% réclamants et 50% non-réclamants) de 4834 contrats d'un an (dont 30% est mis de côté pour l'ensemble test). Pour chaque contrat on a les variables classiques et la distance parcourue. J'ai calculé les LOFs globaux avec k = 10, k = 20, k = 30 et k = 40, ainsi que les LOFs locaux (k spécifique à chaque VIN déterminé avec l'algorithme de tuning, et k fixé à 10 pour tous) et le score de Mahalanobis. J'ai ensuite calculé des statistiques avec ces LOFs et score de Mahalanobis (moyenne, variance, skewness, etc.). On veut comparer la performance d'un elastic-net et d'un XGBoost avec et sans ces statistiques reliées aux LOFs (et score de Mahalanobis). On prend comme métriques l'AUC, l'accuracy, la sensibilité (capacité à bien détecter les réclamants) et la spécificité (capacité à bien détecter les non-réclamants).

-   **class**: variables classiques seulement
-   **class_dist**: variables classiques + distance parcourue
-   **class_dist_global_maha**: variables classiques + distance parcourue + score de Mahalanobis global
-   **class_dist_local_maha**: variables classiques + distance parcourue + score de Mahalanobis local
-   **class_dist_local_lof**: variables classiques + distance parcourue + LOFs locaux calibré individuellement
-   **class_dist_local_10_lof**: variables classiques + distance parcourue + LOFs locaux avec k = 10 pour tous
-   **class_dist_global_10_lof**: variables classiques + distance parcourue + LOFs globaux avec k = 10
-   **class_dist_global_20_lof**: variables classiques + distance parcourue + LOFs globaux avec k = 20
-   **class_dist_global_30_lof**: variables classiques + distance parcourue + LOFs globaux avec k = 30
-   **class_dist_global_40_lof**: variables classiques + distance parcourue + LOFs globaux avec k = 40

Les graphiques suivants montrent la distribution des 4 métriques pour 50 échantillons bootstrap (le bootstrap a été utilisé à la place de la validation croisée pour avoir une meilleure idée de la distribution). Les points correspondent à la métrique moyenne.

## Modèles elastic-net

### Performance avec 50 échantillons bootstrap {.tabset .tabset-pills}

#### AUC {.unnumbered}

```{r}
make_plot("roc_auc", glmnet_res, glmnet_res_sum)
```

#### Accuracy {.unnumbered}

```{r}
make_plot("accuracy", glmnet_res, glmnet_res_sum)
```

#### Sensibilité {.unnumbered}

```{r}
make_plot("sens", glmnet_res, glmnet_res_sum)
```

#### Spécificité {.unnumbered}

```{r}
make_plot("spec", glmnet_res, glmnet_res_sum)
```

### Amélioration par rapport au modèle classique

```{r}
glmnet_res_sum %>% 
  group_split(.metric) %>% 
  map(~ mutate(., amelioration = mean - first(mean))) %>% 
  reduce(bind_rows) %>% 
  ggplot(aes(y = amelioration, x = covariates, fill = .metric)) +
  geom_col(position = "dodge") +
  theme(axis.text.x = element_text(angle = 90, vjust = 0.5, hjust = 1)) +
  xlab(NULL) +
  ylab(NULL) +
  labs(fill = NULL, subtitle = "Amélioration par rapport au modèle classique")
```

### Amélioration par rapport au modèle classique + distance

```{r}
glmnet_res_sum %>% 
  filter(str_detect(covariates, "local|^class$|^class_dist$")) %>% 
  group_split(.metric) %>% 
  map(~ mutate(., amelioration = mean - nth(mean, 2))) %>% 
  reduce(bind_rows) %>% 
  ggplot(aes(y = amelioration, x = covariates, fill = .metric)) +
  geom_col(position = "dodge") +
  theme(axis.text.x = element_text(angle = 90, vjust = 0.5, hjust = 1)) +
  xlab(NULL) +
  ylab(NULL) +
  labs(fill = NULL, subtitle = "Amélioration par rapport au modèle classique + distance")
```

```{r}
glmnet_res_sum %>% 
  filter(str_detect(covariates, "global|^class$|^class_dist$")) %>% 
  group_split(.metric) %>% 
  map(~ mutate(., amelioration = mean - nth(mean, 2))) %>% 
  reduce(bind_rows) %>% 
  ggplot(aes(y = amelioration, x = covariates, fill = .metric)) +
  geom_col(position = "dodge") +
  theme(axis.text.x = element_text(angle = 90, vjust = 0.5, hjust = 1)) +
  xlab(NULL) +
  ylab(NULL) +
  labs(fill = NULL, subtitle = "Amélioration par rapport au modèle classique + distance")
```


### Analyse de l'importance des variables {.tabset .tabset-pills}

```{r}
glmnet_last_fit_ls <- tar_read(glmnet_last_fit_ls)
```

```{r}
plot_enet_coefs <- function(last_fit, title = NULL, subtitle = NULL) {
  last_fit %>% 
    extract_fit_parsnip() %>%
    tidy() %>% 
    filter(term != "(Intercept)") %>% 
    mutate(Sign = if_else(estimate > 0, "+", "-")) %>% 
    mutate(abs_estimate = abs(estimate)) %>% 
    mutate(term = fct_reorder(term, abs_estimate)) %>% 
    ggplot(aes(x = term, y = abs_estimate, fill = Sign)) +
    geom_col(alpha = 0.7) +
    xlab(NULL) +
    ylab("Absolute value of coefficient") +
    scale_fill_manual(values = c("#a61d21", "#00743F")) +
    coord_flip() +
    labs(subtitle = subtitle) +
    ggtitle(title)
}
```

#### class {.unnumbered}
```{r}
plot_enet_coefs(glmnet_last_fit_ls[[1]])
```

#### class + dist {.unnumbered}
```{r}
plot_enet_coefs(glmnet_last_fit_ls[[2]])
```

#### class + dist + maha global  {.unnumbered}
```{r}
plot_enet_coefs(glmnet_last_fit_ls[[3]])
```

#### class + dist + maha local  {.unnumbered}
```{r}
plot_enet_coefs(glmnet_last_fit_ls[[4]])
```

#### class + dist + local_lof {.unnumbered}
```{r}
plot_enet_coefs(glmnet_last_fit_ls[[5]])
```

#### class + dist + local_10_lof {.unnumbered}
```{r}
plot_enet_coefs(glmnet_last_fit_ls[[6]])
```

#### class + dist + global_10_lof {.unnumbered}
```{r}
plot_enet_coefs(glmnet_last_fit_ls[[7]])
```

#### class + dist + global_20_lof {.unnumbered}
```{r}
plot_enet_coefs(glmnet_last_fit_ls[[8]])
```

#### class + dist + global_30_lof {.unnumbered}
```{r}
plot_enet_coefs(glmnet_last_fit_ls[[9]])
```

#### class + dist + global_40_lof {.unnumbered}
```{r}
plot_enet_coefs(glmnet_last_fit_ls[[10]])
```


## Modèles random forest

### Performance avec 25 échantillons bootstrap {.tabset .tabset-pills}

#### AUC {.unnumbered}

```{r}
make_plot("roc_auc", rf_res, rf_res_sum)
```

#### Accuracy {.unnumbered}

```{r}
make_plot("accuracy", rf_res, rf_res_sum)
```

#### Sensibilité {.unnumbered}

```{r}
make_plot("sens", rf_res, rf_res_sum)
```

#### Spécificité {.unnumbered}

```{r}
make_plot("spec", rf_res, rf_res_sum)
```

### Amélioration par rapport au modèle classique

```{r}
rf_res_sum %>% 
  group_split(.metric) %>% 
  map(~ mutate(., amelioration = mean - first(mean))) %>% 
  reduce(bind_rows) %>% 
  ggplot(aes(y = amelioration, x = covariates, fill = .metric)) +
  geom_col(position = "dodge") +
  theme(axis.text.x = element_text(angle = 90, vjust = 0.5, hjust = 1)) +
  xlab(NULL) +
  ylab(NULL) +
  labs(fill = NULL, subtitle = "Amélioration par rapport au modèle classique")
```

### Amélioration par rapport au modèle classique + distance

```{r}
rf_res_sum %>% 
  group_split(.metric) %>% 
  map(~ mutate(., amelioration = mean - nth(mean, 2))) %>% 
  reduce(bind_rows) %>% 
  ggplot(aes(y = amelioration, x = covariates, fill = .metric)) +
  geom_col(position = "dodge") +
  theme(axis.text.x = element_text(angle = 90, vjust = 0.5, hjust = 1)) +
  xlab(NULL) +
  ylab(NULL) +
  labs(fill = NULL, subtitle = "Amélioration par rapport au modèle classique + distance")
```

## Modèles XGBoost

### Performance avec 25 échantillons bootstrap {.tabset .tabset-pills}

#### AUC {.unnumbered}

```{r}
make_plot("roc_auc", xgb_res, xgb_res_sum)
```

#### Accuracy {.unnumbered}

```{r}
make_plot("accuracy", xgb_res, xgb_res_sum)
```

#### Sensibilité {.unnumbered}

```{r}
make_plot("sens", xgb_res, xgb_res_sum)
```

#### Spécificité {.unnumbered}

```{r}
make_plot("spec", xgb_res, xgb_res_sum)
```

### Amélioration par rapport au modèle classique

```{r}
xgb_res_sum %>% 
  group_split(.metric) %>% 
  map(~ mutate(., amelioration = mean - first(mean))) %>% 
  reduce(bind_rows) %>% 
  ggplot(aes(y = amelioration, x = covariates, fill = .metric)) +
  geom_col(position = "dodge") +
  theme(axis.text.x = element_text(angle = 90, vjust = 0.5, hjust = 1)) +
  xlab(NULL) +
  ylab(NULL) +
  labs(fill = NULL, subtitle = "Amélioration par rapport au modèle classique")
```
